Minutes et répertoires du notaire Richard CUVILLIER, 1594 - 1630 (étude XV)
Archives nationales de France
- Minutes de Richard CUVILLIER, 1594 - 1630; MC/ET/XV/1 - MC/ET/XV/74
  - Brevets. 1625 - 1630, MC/ET/XV/73
    - Obligation par Pierre Le Verde, peintre, demeurant au faubourg Saint-Germain, et sa femme, Madeleine Rousseau, envers Pierre Gellée, marchand de salines, pour 104 l. dues pour fourniture de salines. Cette somme est payable par tiers tous les six mois. Brevet., 29 janvier 1626; MC/ET/XV/73
      Documents du Minutier central concernant les peintres, sculpteurs et graveurs au XVIIe siècle (1600-1650), par Marie-Antoinette Fleury et Martine Constans, tome II [études XI à XX, 2445 actes], Paris, Archives nationales, 2010, notice n°1419 (instrument de recherche imprimé dématérialisé, certaines notices sont plus détaillées dans la version intégrale accessible en ligne par la rubrique 'Autres instruments de recherche', voir contexte dans le Plan d’orientation général - Notaires de Paris, guides thématiques du Minutier).
  - Brevets. 1627, MC/ET/XV/74